【裁判字號】    94,訴,1608
【裁判日期】    980521
【裁判案由】    毒品危害防制條例
【裁判全文】
臺灣彰化地方法院刑事裁定          94年度訴字第1608號
聲  請  人  臺灣彰化地方法院檢察署檢察官
被      告  甲○○
上列被告因違反毒品危害防制條例案件，經檢察官聲請補充判決
，本院裁定如下：
    主  文
扣案大麻煙草壹包（煙草淨重零點捌公克）沒收銷燬之。
其餘聲請駁回。
    事實及理由
一、聲請意旨詳如附件聲請書所載。
二、經查：
（一）被告甲○○於民國94年2月6日上午6時53分許，在國道一
      號中山高速公路北向209公里處，為警查獲持有第1級毒品
      海洛因8包（合計淨重8.28公克）、摻有第1級毒品海洛因
      之香煙1支、第2級毒品安非他命3包（合計毛重3.8公克）
      、第2級毒品大麻1包（煙草淨重0.38公克），除據被告於
      警、偵訊時坦承不諱，亦有法務部調查局94年2月6日調科
      壹字第140011385號鑑定通知書1份在卷可稽，堪認被告確
      有聲請人所指持有第2級毒品大麻之事實。惟查，上開扣
      案大麻1包及甲基安非他命3包，均係被告預備供施用，而
      向姓名、年籍不詳，綽號「忠哥」之成年男子購入後持有
      ，此業據被告於警詢時自承在卷，職此，被告既係以單一
      購買行為（同一原因）購入而持有大麻及甲基安非他命，
      所侵害之社會法益同一，而大麻及甲基安非他命又分屬毒
      品危害防制條例第2條第2項第2款所列第24、89項之第2級
      毒品，其同時持有大麻及甲基安非他命之行為，自應評價
      為持有第2級毒品罪之實質上一罪，要無將該持有大麻與
      持有甲基安非他命之單一行為，強行割裂，主張成立2個
      持有第2級毒品罪之餘地。
（二）被告為警查獲持有上開第2級毒品大麻及甲基安非他命後
      ，經採集其尿液檢體檢驗結果，因呈甲基安非他命陽性反
      應，而經本院以94年度訴字第1608號判處被告連續施用第
      2級毒品，有期徒刑5月確定，此有本院上開判決書及臺灣
      高等法院被告全國前案紀錄表1份在卷可稽；第按，意圖
      供自己施用而持有毒品，進而施用，則其施用毒品之低度
      行為，當然為高度之施用行為所吸收，不另論以持有毒品
      罪（最高法院90年度台非字第174號裁判要旨參照）。本
      件被告於93年12月間起至94年8月17日止，因施用而持有
      甲基安非他命之低度行為，既為施用之高度行為所吸收，
      已如前開判決所述，基此，被告持有大麻1包（煙草淨重
      0.38公克）、甲基安非他命3包（合計毛重3.8公克）之同
      一行為，復僅成立一持有第2級毒品罪之實質上一罪，自
      不得僅因被告經警採集之尿液檢體未檢出施用大麻之陽性
      反應，強將持有大麻之部分行為與持有甲基安非他命3包
      之犯行割裂，遽將已為施用第2級毒品甲基安非他命高度
      行為吸收之持有低度行為（即持有甲基安非他命及大麻之
      實質上一罪），單獨另論以持有第2級毒品大麻罪。是以
      ，法律評價上，應認被告持有第2級毒品大麻與甲基安非
      他命之行為，均為其施用第2級毒品甲基安非他命之行為
      所吸收，較為妥適。基此，聲請人聲請本院就被告持有第
      2 級毒品大麻部分為補充判決，本院認尚乏所據，自難准
      許。
（三）至扣案大麻1包（煙草淨重0.38公克）屬第2級毒品，不問
      屬於犯人與否，均應依毒品危害防制條例第18條第1項前
      段規定沒收銷燬之，本院前開判決漏未為沒收銷燬之諭知
      ，尚有未洽，自應就此部分補充裁定沒收銷燬之。
三、綜上所述，本件聲請人之前開聲請，除沒收銷燬部分外，其
    餘尚乏依據，應予駁回。依刑事訴訟法第220條，裁定如主
    文。
中    華    民    國    98    年    5     月    21    日
                  臺灣彰化地方法院刑事第三庭
                                      法  官  紀佳良
以上正本證明與原本無異。
如不服本裁定，應於裁定送達後5日內向本院提出抗告狀 (須附
繕本 )。
中    華    民    國    98    年    5     月    21    日
                                      書記官  詹國立


司法院資訊處製作；財團法人民間司法改革基金會備份。
